【裁判字號】    97,交聲,2043
【裁判日期】    971124
【裁判案由】    聲明異議
【裁判全文】
臺灣高雄地方法院刑事裁定            97年度交聲字第2043號
原處分機關  高雄市政府交通局
法定代理人  王國材
異  議  人
即受處分人  甲○○
上列異議人即受處分人因違反道路交通管理處罰條例案件，對於
高雄市高雄市政府交通局97年8 月14日所為之處分（原處分：高
市交裁字第裁00-000000000號），聲明異議，本院裁定如下：
    主  文
異議駁回。
    理  由
一、本件原處分機關係以異議人即受處分人甲○○在6 個月內，
    駕照違規記點共達6 點以上，依道路交通管理處罰條例第63
    條第3 項規定，裁處吊扣駕駛執照1 個月並應接受道路交通
    安全講習之處分，此有違反道路交通管理事件裁決書1 份附
    卷可稽（詳本院卷第7 頁）。
二、聲明意旨略以：原處分機關就違規記點之事實未具體註明，
    又實際違規之駕駛者為異議人之夫林復華，且上開被裁處違
    反道路交通管理處罰條例之事實目前均聲明異議中，行政處
    分尚未確定，不得據以另為本件之裁處，爰聲明異議等語。
三、本件係因車牌號碼ZD-6566 號自用小客車（下稱系爭車輛）
    分別於民國97年3 月22日晚上9 時43分、同年5 月20日下午
    3 時32分，分別在高雄市○○○路、同愛街口及翠華、華榮
    路口，有駕車行經燈光號誌管制交岔路口闖紅燈之違規事實
    ，經高雄市政府警察局交通隊舉發，並填掣高警交字第BB00
    00000 號、BC0000000 號舉發違反道路交通管理事件通知單
    ，通知異議人後，因異議人不服申請裁決，而由原處分機關
    分別於同年6 月16日、同年7 月16日，以高市交裁字第裁32
    -BB0000000號、高市交裁字第裁32-BC0000000號違反道路交
    通管理事件裁決書，均裁處異議人罰鍰2,700 元並記違規點
    數3 點，原處分機關再依上開違規記點之裁處，另於同年8
    月14日裁處本件高市交裁字第裁00-000000000號違反道路交
    通管理事件裁決書，此有本件之移送書、裁決書及上開違規
    記點相關之舉發違反道路交通管理事件通知單、異議人申請
    裁決書、原處分機關裁決書附卷可稽（詳本院卷第2 頁、第
    7 頁、本院97年度交聲字第2044號卷、本院97年度交聲字第
    2045號卷【下稱第2044號卷、第2045號卷】），且經告知後
    ，異議人已知曉，並無爭執，此有筆錄附卷可稽（詳本院卷
    第12頁），聲明意旨主張裁處吊扣駕駛執照1 個月所依據之
    違規記點事實未具體明確，自無可採。
四、按經以科學儀器取得證據資料證明汽車駕駛人有行為違規之
    情形者，得逕行舉發，並以汽車所有人為被通知人製單舉發
    ，道路交通管理處罰條例第7 之2 條第1 項第7 款、第4 項
    定有明文。又上開條例之處罰，受舉發違反道路交通管理事
    件之受處罰人，認受舉發之違規行為應歸責他人者，應於舉
    發違反道路交通管理事件通知單應到案日期前，檢附相關證
    據及應歸責人相關證明文件，向處罰機關告知應歸責人，處
    罰機關應即另行通知應歸責人到案依法處理，逾期未依規定
    辦理者，依本條例各該違反條款規定處罰；依上開條例規定
    逕行舉發或同時併處罰其他人之案件，推定受逕行舉發人或
    該其他人有過失，同條例第85條第1 項、第4 項亦有明文。
    從而逕行舉發交通違規處罰之駕駛人，依道路交通管理處罰
    條例之規定，係推定為監理登記之汽車所有人，汽車所有人
    可於通知之應到案日期前，檢附相關證據及證明文件，向處
    罰機關告知應歸責人，由處罰機關另通知應歸責人到案依法
    處理，即賦予汽車所有人可舉證證明真正違規駕駛人之程序
    上權利，以免所有人非違規駕駛而受罰之風險，然為使裁處
    之程序得以有效進行，另規定汽車所有人逾期未依上開規定
    告知辦理，處罰機關即可逕對汽車所有人為裁處。而本件異
    議人為系爭車輛監理登記之汽車所有人，此有汽車車籍查詢
    資料1 份附卷可稽（詳第2045號卷），且上開高警交字第BB
    0000000 號、BC0000000 號舉發違反道路交通管理事件通知
    單均已送達異議人，此亦有送達證書2 份在卷可按（詳有第
    2044號卷、第2045號卷），另異議人自承未於上開通知單所
    通知之應到案日期前，檢附相關證據及證明文件向處罰機關
    告知違規之駕駛人（詳本院卷訊問筆錄），則原處分機關對
    系爭車輛之監理所有人即異議人予以裁處，依上規定所示自
    無不符，聲明意旨認有違誤，亦無可採。
五、另聲明異議，無停止執行之效力，依道路交通管理處罰條例
    第89條並參照同條例第10條及第88條之規定訂定之道路交通
    案件處理辦法第15條前段定有明文。本件據以對異議人裁處
    之上開交通違規事實，雖經異議人聲明異議在案（詳第2044
    號卷、第2045號卷），然聲明異議既無停止執行之效力，原
    處分機關據上開違規事實所為之違規記點處分另為本件裁處
    ，仍難認有何不合，聲明意旨指摘違誤，同無可採。
六、再汽車駕駛人在6 個月內，違規記點共達6 點以上者，吊扣
    駕駛執照1 個月，道路交通管理處罰條例第63條第3 項前段
    亦有明定。又依前項規定受吊扣駕駛執照處分者，應接受道
    路交通安全講習，同條例第24條第1 項第5 款亦有名定。本
    件異議人監理登記所有之系爭車輛既有上開違規之事實，且
    未於通知之應到案日期前檢附相關證明向處罰機關告知違規
    之駕駛人，則原處分機關依據該違規事實所裁處之違規記點
    ，另為本件吊扣駕駛執照1 個月並應接受道路交通安全講習
    之裁處，依上所示即無不合，聲明意旨認有違誤，求予撤銷
    另為不罰之裁定，尚無理由，所請自應裁定予以駁回。
七、據上論斷，應依道路交通案件處理辦法第19條，裁定如主文
    。
中    華    民    國    97    年    11    月    24    日
                    交通法庭    法  官  鄭峻明
以上正本證明與原本無異。
如不服本裁定應於送達後5日內向本院提出抗告狀。
中    華    民    國    97    年    11    月    24    日
                                書記官  顏宗貝


司法院資訊處製作；財團法人民間司法改革基金會備份。
